臺灣臺中地方法院刑事判決　　　　　　　　　　　　九十一年度訴字第一九五號
　　公　訴　人　臺灣台中地方法院檢察署檢察官
　　被　　　告　甲○○
右列被告因公共危險案件，經檢察官提起公訴（九十一年度偵字第一九七九號），本
院判決如左：
    主  文
甲○○駕駛動力交通工具肇事，致人受傷而逃逸，處有期徒刑捌月，緩刑參年。
    事  實
一、甲○○於民國九十一年一月十九日下午六時五十分許，駕駛車號三Ｊ─七一一七
    號自用小客車，在台中市○○路由大同街往忠明南路方向行駛，行至公益路與精
    誠路交叉口時，與在公益路上對向行駛，而行經該交叉路口正欲左轉精誠路之乙
    ○○所駕駛之ＨＢ六─五三五號機車發生碰撞，乙○○因而人車倒地並受有右側
    髖關節、膝關節挫擦傷之傷害，詎甲○○於肇事後並未停車採取救護或其他必要
    措施，並向警察機關報告處理，反而繼續駕車駛離該處，嗣因發現其自用小客車
    前方車牌一面掉落於肇事處，約二十分鐘後，始駕車返回肇事處，因而為處理之
    警員查獲上情。
二、案經台中市警察局第一分局報請台灣台中地方法院檢察署檢察官偵查起訴。
    理  由
一、訊據被告甲○○坦白承認上開肇事逃逸之犯行，核與被害人乙○○於警訊及本院
    調查時指述情節相符，並有台中市警察局第一分局公益派出所警員詹進源職務報
    告及台中市○○○道路交通事故調查報告表各一紙、肇事現場及車輛照片四紙在
    卷可憑；再者，被害人乙○○確因本件車禍致受有右側髖關節、膝關節挫擦傷之
    傷害，並有林新醫院診斷證明書一紙可證，是被告上開自白核與事實相符。被告
    雖另辯稱：伊係因事後心理不安、想查看被害人情狀而非因發現車牌掉落始折返
    肇事處云云。惟查：被告於肇事並未停車即逕自離去，嗣約隔二十分鐘之久始返
    抵上開肇事處等情，此業據被害人乙○○於警訊及本院調查時陳明，則被告若確
    有心繫被害人安危，豈有於肇事後未為任何處置即逕自離去，且達二十分鐘之久
    始折返肇事處之理？是衡情其顯係肇事後發現車牌掉落，無從脫免肇事責任始返
    回肇事處甚明。被告辯稱其非因發現車牌掉落而折返云云，應係事後圖卸之詞，
    不足採信。本件事証明確，被告犯行堪以認定。
二、核被告所為，係犯刑法第一百八十五條之四之駕駛動力交通工具肇事，致人受傷
    而逃逸罪。爰審酌被告肇事後已與被害人達成和解賠償損害，有和解書附卷可稽
    ，及其犯罪動機、目的、所生危害與犯罪後大致坦承犯行、態度良好等一切情狀
    ，量處如主文所示之刑，以示懲儆。又查被告前未曾受有期徒刑以上刑之宣告，
    有台灣高等法院被告全國前案紀錄表及台灣台中地方法院檢察署刑案資料查註紀
    錄表附卷可按，其因一時失慮致犯本案，事後已與被害人達成和解賠償損害，經
    此科刑教訓，當知警惕，應無再犯之虞，本院認其所受上開刑之宣告，以暫不執
    行為適當，爰依法併予宣告緩刑三年，以勵自新。
據上論斷，應依刑事訴訟法第二百九十九條第一項前段，刑法第一百八十五條之四、
第七十四條第一款，判決如主文。
中      華      民      國      九十一    年      六    月    十四      日
                         臺灣臺中地方法院刑事第二庭
                             審判長法  官  張智雄
                                   法  官  陳如玲
                                   法  官  蔡建興
右正本證明與原本無異。
如不服本判決，應於判決送達後十日內向本院提出上訴狀，上訴於臺灣高等法院臺中
分院( 須附繕本 )。
                                   書記官
中    華    民    國      九十一      年       六      月     二十    日
附錄論罪科刑法條：
刑法第一百八十五條之四
駕駛動力交通工具肇事，致人死傷而逃逸，處陸月以上五年以下有期徒刑。
